en: Compatible outdoor grill style: Barrel; Built-in; Cart/Freestanding Gas; Flat Top; Kamado/Ceramic Egg; Kettle; Pellet; Portable Tabletop; Smoker Box; Other
pt-BR: Estilo de churrasqueira externa compatível: Barril; Incorporado; Carrinho/Gás independente; Topo plano; Ovo Kamado/Cerâmico; Churrasqueira redonda; Pelota; Mesa portátil; Caixa de defumação; Outro
nl: Compatibele stijl buitenbarbecue: Vat; Ingebouwd; Verrijdbare/vrijstaande gasbarbecue; Grillplaat; Kamado/keramisch ei; Ketel; Pellet; Draagbaar tafelmodel; Rookbox; Overig
sk-SK: Kompatibilný štýl vonkajšieho grilu: Hlavňový; Zabudovaný; Pojazdný/voľne stojaci plynový; Rovný vrch; Kamado/Keramický; Guľatý s vekom; Pelety; Prenosný stolový; Udiarenský blok; Iné
fi: Yhteensopiva ulkogrillimalli: Tynnyri; Sisäänrakennettu; Pyörillä varustettu kaasugrilli; Tasogrilli; Kamado / keraaminen grilli; Pallogrilli; Pelletti; Kannettava pöytägrilli; Savustuslaatikko; Muu
ro-RO: Model de grătar de exterior compatibil: Butoi; Încorporat; Grătar pe roți/de podea cu gaz; Cu suprafață plată; Kamado/Ou ceramic; Ceaun; Pelete; Grătar portabil de masă; Cutie pentru afumare; Altele
cs: Kompatibilní typ venkovního grilu: Sudové; Vestavěné; Plynový na kolečkách / samostatně stojící; S plochou deskou; Kamado/keramický; Kotlový gril; Na pelety; Přenosný stolní gril; Udicí box; Jiné
sv: Kompatibel utomhusgrillstil: Tunna; Inbyggd; Fristående gasolgrill med vagn; Stekbord; Kamado / Ceramic Egg; Vattenkokare; Pellet; Bärbar bordsskiva; Röklåda; Övrigt
fr: Type de barbecue compatible: Tonneau; Intégré; Barbecue gaz sur chariot / autoportant; Dessus plat; Œuf Kamado/Céramique; Bouilloire; Granulé; Barbecue de table portable; Fumoir boîte; Autre
hu: Kompatibilis kültéri grillstílus: Hordó; Beépített; Kocsi/szabadon álló gázgrill; Lapos tetejű; Kamado/kerámia gömbgrill; Üst; Pellet; Hordozható asztali; Füstölő box; Egyéb
lt-LT: Suderinamas lauko grilio tipas: Apvalus; Įmontuotas; Krepšelis/Laisvai pastatoma dujinė viryklė; Plokščias viršus; Kamado / Ceramic Egg; Virdulys; Granulės; Nešiojamas stalviršis; Rūkykla; Kita
zh-CN: 兼容的户外烧烤炉样式: 桶式; 嵌入式; 推车式/独立式燃气车; 平板式; 陶瓮/陶瓷蛋形炉; 壶形炉; 颗粒式; 便携台式炉; 烟熏盒; 其他
sl-SI: Združljiv slog zunanjega žara: Odebeljena; Vgradni; Voziček/prosto stoječi plin; Raven vrh; Kamado/keramično jajce; Kotliček; Peleti; Prenosna namizna plošča; Škatla za kadilce; Druga
pt-PT: Estilo de churrasqueira exterior compatível: Barril; Incorporado; Carrinho/Gás independente; Topo plano; Kamado/Ovo cerâmico; Chaleira; Péletes; Portátil de bancada; Caixa de defumação; Outro
pl: Kompatybilny z grillem zewnętrznym: Beczkowy; Do zabudowy; Gazowy na wózku / wolnostojący; Płyta grillowa; Kamado / ceramiczne jajko; Grill kulisty; Na pellet; Przenośny stołowy; Skrzynka wędzarnicza; Pozostałe
da: Kompatibel udendørs grillstil: Tønde; Indbygget; Gas (vogn/fritstående); Flad top; Kamado/keramisk æg; Kedel; Piller; Bærbar bordplade; Rygerboks; Andet
ru: Совместимый стиль уличного гриля: Бочкообразный; Встраиваемый; Газовое оборудование на тележке/автономное; Гриль-планча; Камадо/Керамическое яйцо; Чайник; Пеллетный; Портативный настольный; Коптильня; Другой
ja: 互換性のある屋外グリルのスタイル: バレル; 内蔵; カート/独立型ガス; フラットトップ; かまど/セラミックエッグ; ケトル; ペレット; ポータブル卓上; スモーカーボックス; その他
hr-HR: Kompatibilan stil vanjskog roštilja: Bačvasti; Ugrađeni; S kolicima / samostojeći plinski; Ravni vrh; Kamado / keramičko jaje; Kuglasti roštilj; Pelet; Prijenosni stolni; Kutija za dimljenje; Ostalo
nb: Kompatibel utendørs grillstil: Tønne; Innebygd; håndtakkurv/Frittstående gass; Flat topp; Kamado/Keramisk egg; Vannkoker; Pellet; Bærbar bordplate; Røykeboks; Annet
th: รูปแบบเตาย่างกลางแจ้งที่ใช้งานร่วมกันได้: ทรงบาร์เรล; แบบในตัว; เตาย่างแก๊สแบบรถเข็น/ตั้งพื้น; ทรงหัวแบน; เตาย่างคามาโด/เซรามิกทรงไข่; เตาย่างทรงกาต้มน้ำ; เม็ดไม้; เตาย่างพกพาแบบตั้งโต๊ะ; กล่องรมควัน; อื่นๆ
tr: Uyumlu dış mekan ızgara stili: Varil; Ankastre; Arabalı / Bağımsız gazlı; Düz Tezgah; Kamado / Seramik Egg; Kettle tipi; Pelet; Taşınabilir Masaüstü; Smoker Box; Diğer
it: Stile della griglia da esterno compatibile: Barile; Integrato; Gas su carrello/indipendente; Piastra piana; Kamado/Uovo in ceramica; Bollitore; Pellet; Portatile, da tavolo; Scatola per affumicare; Altro
es: Estilo de parrilla para exteriores compatible: Barril; Incorporado; Carrito/Gas independiente; Parte superior plana; Kamado/Huevo de cerámica; Hervidor; Pellet; Mesa portátil; Recipiente para ahumar; Otros
de: Kompatibler Stil des Außengrills: Fass; Eingebaut; Freistehender Gasherd; Flache Oberseite; Kamado/Keramikgrill; Kugelgrill; Pellet; Tragbarer Tischgrill; Räucherbox; Sonstiges
ko: 호환 야외 그릴 스타일: 배럴; 내장; 카트/독립형 가스; 플랫탑; 카마도/세라믹 에그; 주전자; 펠릿; 휴대용 탁상형; 스모커 박스; 기타
bg-BG: Съвместим стил на грил за открито: Цилиндрично; Вградено; Тип количка/свободностоящ газов; Плоска повърхност; Камадо/керамично яйце; Тип „кана“; Пелети; Преносим настолен; Кутия за опушване; Друго
el: Συμβατό στυλ υπαίθριας ψησταριάς: Τύπου βαρελιού; Εντοιχιζόμενη; Ψησταριά αερίου με καρότσι / ελεύθερης τοποθέτησης; Πλατώ; Kamado / κεραμική ψησταριά τύπου Egg; Ψησταριά τύπου kettle (σφαιρική); Pellet; Φορητή επιτραπέζια ψησταριά; Καπνιστήρι / ψησταριά καπνίσματος (smoker); Άλλο
zh-TW: 相容戶外烤肉爐樣式: 桶式; 內建; 燒烤車/獨立式瓦斯烤爐; 平頂式; Kamado/陶瓷蛋形烤肉爐; 壺形爐; 戶外烤爐; 便攜式桌面; 煙燻盒; 其他
vi: Kiểu vỉ nướng ngoài trời tương thích: Thùng; Tích hợp; Bếp ga có xe đẩy/đứng tự do; Đầu phẳng; Bếp nướng gốm kiểu Nhật/Kamado; Bếp nướng dạng tròn; Viên nén; Bếp nướng để bàn di động; Hộp tạo khói; Khác